最高法院刑事判決　　　　　　　一○○年度台上字第七○九號
上　訴　人　邱淳福
選任辯護人　黃興木律師　　　　　　　　　　　　
上列上訴人因妨害性自主等罪案件，不服台灣高等法院台中分院
中華民國九十八年八月十三日第二審判決（九十八年度上訴字第
一０八三號，起訴案號：台灣彰化地方法院檢察署九十七年度偵
字第三四五二、三八二二號），提起上訴，本院判決如下：
    主  文
上訴駁回。
    理  由
一、關於強制猥褻、強制性交及對十四歲以上未滿十六歲之女子
為性交部分：
按刑事訴訟法第三百七十七條規定：上訴於第三審法院，非以判
決違背法令為理由，不得為之；是提起第三審上訴，應以原判決
違背法令為理由，係屬法定要件。如果上訴理由書狀並未依據卷
內訴訟資料具體指摘原判決不適用何種法則或如何適用不當，或
所指摘原判決違法情事，顯與法律規定得為第三審上訴理由之違
法情形不相適合時，均應認其上訴為違背法律上之程式，予以駁
回。又證據之取捨與其證明力之判斷，以及事實有無之認定，屬
事實審法院之職權，苟其取捨證據與判斷證據證明力並不違背經
驗法則及論理法則，即不容任意指為違背法令，而執為第三審適
法之上訴理由。原判決綜合全案卷證資料，本於事實審法院之推
理作用，認上訴人邱淳福有其事實欄所載基於概括犯意連續對十
四歲以上未滿十六歲之被害人Ａ女（姓名、年籍詳卷）為性交（
即原判決事實一之(四)部分）、連續成年人故意以強暴方式對少女
為強制性交（即原判決事實一之(三)部分）及成年人故意對少女為
強制猥褻（即原判決事實一之(二)部分）等犯行；因而維持第一審
關於論處上訴人如原判決附表編號4、3、2 所示罪刑，而駁回檢
察官及上訴人在第二審關於各該部分之上訴（另論處如原判決附
表編號5 未經許可攜帶刀械罪刑部分，業經原審裁定上訴駁回確
定，論處如原判決附表編號1 連續對十四歲以上未滿十六歲之女
子為猥褻罪刑部分，駁回上訴之理由詳如後述）。已敘明憑以認
定之證據及理由，且對上訴人否認犯罪所辯各節，如何係飾卸之
詞，均不足採，詳加說明指駁，所為論斷，俱有卷存證據資料可
資覆按。原判決理由貳之一第小段（應為第小段重複記載為
第小段）已說明辯護人雖聲請傳訊證人陳○○與Ａ女作證，就
其二人在車站相遇之經過及對話內容予以對質。然第一審已傳訊
Ａ女到庭作證，並賦予當事人及辯護人詰問之機會，且其陳述明
確，毋庸再予傳訊；至陳○○是否曾在車站堵Ａ女，並威脅Ａ女
一節，與上訴人有無本件犯行，無直接關聯性，而認無傳訊對質
之必要。另辯護人聲請函彰化○○○醫院查少年處女膜破裂之原
因，亦因本件事證已明，而無函查之必要，乃原審調查證據職權
之適法行使。雖原判決關於「彰化○○○醫院非法醫機構」部分
之敘述，易產生「聲請函查之醫院非法醫機構，故無調查必要」
之誤解，乃行文未臻精當之問題，不影響事實之認定與判決之結
果，不得執為上訴第三審之適法理由。上訴意旨又以原審未傳訊
Ａ女就○○國中民國九十八年六月日間部第三十五屆畢業同學錄
中指認其所謂到補校辦公室遇到之男老師是哪一位，及當其座位
附近有哪幾位同學，Ａ女與上訴人同往汽車旅館遇到哪位同學，
予以傳訊作證，有調查未盡之違誤，亦難認係具體指摘之合法上
訴第三審理由。又原判決參酌證人即Ａ女高中輔導老師葉老師及
輔導室主任溫老師對其等與Ａ女對談、輔導之內容，並觀察Ａ女
之神情、行為舉止等情狀之證述，認Ａ女之指述為真實可信，復
對Ａ女之證詞為取捨之說明，均非無據。上訴人於上訴法律審後
，徒就Ａ女證述之證明力及原判決認定妨害性自主之次數，為單
純事實之爭執，均非合法上訴第三審理由。另原判決對證人陳○
○、洪○○、許○○、江○○、游○○、劉○○、柯○○等人之
證述，如何均不足採為上訴人有利之認定，已逐一敘明其判斷之
依據及理由。上訴意旨泛指原判決不採各該有利上訴人之證詞，
卻採信Ａ女之指訴，其判斷有違經驗法則與論理法則，並有不適
用法則、理由不備、理由矛盾等違背法令，均難認係具體指摘之
上訴第三審適法理由。至其他上訴意旨，乃徒憑己見，或就原審
採證認事職權之適法行使，或對原判決已論斷明白之事項，任意
指摘違背法令，或就部分不影響事實認定及判決結果之枝節問題
，仍為單純事實之爭辯，均與法律規定得為第三審上訴理由之違
法情形不相適合，應認上訴人關於此妨害性自主三部分之上訴，
均違背法律上之程式，併予駁回。
二、關於對十四歲以上未滿十六歲之女子為猥褻部分：
按刑事訴訟法第三百七十六條所列各罪之案件，經第二審判決者
，不得上訴於第三審法院，法有明文。原判決關於維持第一審依
行為時連續犯規定及刑法第二百二十七條第四項論處上訴人連續
對十四歲以上未滿十六歲之女子為猥褻罪刑（即原判決附表編號
1 ）部分之判決，駁回檢察官及上訴人在第二審關於此部分之上
訴部分，因屬刑事訴訟法第三百七十六條第一款之案件，依上開
說明，既經第二審判決，自不得上訴於第三審法院。上訴人猶一
併提起上訴，顯為法所不許，應併予駁回。
據上論結，應依刑事訴訟法第三百九十五條前段，判決如主文。
中    華    民    國  一○○  年    二    月   十七   日
                      最高法院刑事第六庭
                          審判長法官  洪  文  章  
                                法官  王  居  財  
                                法官  郭  毓  洲  
                                法官  沈  揚  仁  
                                法官  蘇  振  堂  
本件正本證明與原本無異
                                      書  記  官  
中    華    民    國  一○○  年    二    月  二十二  日
                                                      v